最　高　行　政　法　院　裁　定
　　　　　　　　　　　　　　　94年度裁字第00027號
抗　告　人　乙○○
　　　　　　甲○○
上列抗告人因與相對人桃園縣政府間更正土地登記事件，對於中
華民國92年8月25日臺北高等行政法院91年度再字第22號裁定提
起抗告，本院裁定如下︰
    主  文
抗告駁回。
抗告訴訟費用由抗告人負擔。
　　理  由
一、按抗告法院認抗告為不合法或無理由者，應為駁回抗告之裁
    定。
二、本件抗告意旨略以：抗告人依台北高等行政法院90年度訴字
    第437號判決意旨，函請楊梅地政事務所依法更正，惟該所
    以涉及承領人權益及法令之依循疑義，未敢擅專為由，請示
    桃園縣政府後，於民國（下同）91年9月5日函復抗告人應訴
    請法院解決，經抗告人於91年9月20日申請該所會商桃園縣
    政府共同協商解決，未獲同意，抗告人復於91年10月22日函
    請楊梅地政事務所將該所上開請示案及桃園縣政府核示之文
    件影印供參，始知本件係業務權責與法令適用問題，楊梅地
    政事務所僅係受命辦理登記，非原處分機關，依訴願法第13
    條應以相對人桃園縣政府為原處分機關。故抗告人逾法定期
    間提起再審之原因，係遵首揭判決指示，向行政機關申請執
    行更正登記，因行政機關如前所述公文往返，俟抗告人得知
    不能執行理由後提起再審，應符合行政訴訟法第276條第2、
    3項規定及最高法院71年台再字第250號判例等語。
三、原法院裁定駁回抗告人之再審，其理由略以：按「再審之訴
    應於30日之不變期間內提起。」、「前項期間自判決確定時
    起算。」為行政訴訟法第276條第1項、第2項前段所明定。
    本件抗告人因更正土地登記事件，不服原法院90年度訴字第
    437號判決，以其有行政訴訟法第273條第1項規定之情形，
    提起再審之訴。經查抗告人甲○○及乙○○均係於91年6月
    27日收受原判決，有送達證書可稽，該判決因本件抗告人未
    提起上訴已於91年7月17日確定。抗告人提起再審之訴之期
    間，應自91年7月17日起算，扣除在途期間13日，迄至91年8
    月28日即已屆滿30日，抗告人遲至91年12月10日始提起本件
    再審之訴，亦有原法院加蓋於訴狀上收文戳記所載日期可考
    ，顯已逾越上開法定不變期間，應逕認本件再審之訴因逾期
    不合法而予駁回等語。
四、本院查：抗告人甲○○及乙○○均係於91年6月27日收受原
    法院90年度訴字第437號判決，有送達證書可稽，該判決因
    抗告人未提起上訴，扣除在途期間13日，應係於91年7月30
    日確定。抗告人提起再審之訴之期間，應自91年7月31日起
    算，扣除在途期間13日，迄至91年9月11日即已屆滿30日。
    原裁定認該判決係於91年7月17日確定，抗告人提起再審之
    訴之期間，應自91年7月17日起算，扣除在途期間13日，迄
    至91年8月28日即已屆滿30日等語，固有未洽，但抗告人既
    遲至91年12月10日始提起本件再審之訴，顯已逾越上開法定
    不變期間。抗告意旨雖主張其係由於行政機關公文往返，致
    知悉再審理由在後，但查其再審理由係謂原法院90年度訴字
    第437號判決認定楊梅地政事務所為原處分機關有違誤，依
    訴願法第13條應以相對人桃園縣政府為原處分機關，其係依
    原法院判決意旨，函請楊梅地政事務所依法更正，經該所以
    涉及承領人權益及法令之依循疑義，未敢擅專為由，請示相
    對人桃園縣政府後，始知悉楊梅地政事務所僅係受命辦理登
    記，非原處分機關云云，然楊梅地政事務所係依據土地法第
    69條及土地登記規則第134條規定請示相對人桃園縣政府，
    此法令規定於原法院90年度訴字第437號判決確定前即已存
    在，抗告人不能諉為不知，故楊梅地政事務所是否僅係受命
    辦理登記，非原處分機關，抗告人於原法院90年度訴字第43
    7號判決確定時即應知悉，原裁定認其提起再審之訴之不變
    期間應自判決確定時起算，並無不合。何況楊梅地政事務所
    於91年9月5日函復抗告人應訴請法院解決時，即於函文末段
    說明其係依照土地法第69條及土地登記規則第134條規定請
    示桃園縣政府等語，依其抗告意旨，抗告人於91年9月20日
    以前即收到該函，縱令自該函送達抗告人時起算，距離其於
    91年12月10日始提起本件再審之訴，亦已逾越30日之不變期
    間。原裁定以本件再審之訴已逾期而予駁回，於法並無不合
    ，其抗告難認有理由，應予駁回。
五、依行政訴訟法第104條、民事訴訟法第95條、第78條，裁定
    如主文。
中    華    民    國    94    年    1     月   13     日
                  第五庭審判長法  官　趙　永　康
                              法  官　鄭　淑　貞
                              法  官　黃　淑　玲
                              法  官　侯　東　昇
                              法  官  林　文　舟
以  上  正  本  證  明  與  原  本  無  異
中    華    民    國    94    年    1    月    14     日
　　　　　　　　　　　　　　　書記官　彭秀玲
